# 请教陈版关于递延所得税的问题

提问人：悠扬的心 时间：2015-09-24 21:49:32
案例：A为一集团的母公司，利润主要来自联营企业B权益法后续计量的投资收益，但汇算清缴的应纳税所得额是较大的负数，预计未来的应纳税所得额不足弥补亏损，虽然A存在其他资产、负债的可抵扣暂时性差异，但一直未确认递延所得税资产；另外A打算长期持有B股权，对于该应纳税暂时性差异也未确认。近期A从集团外收购了从事农业生产销售的C100%股权，C经评估有一项无形资产出现增值，C没有调账，仍以原账面继续核算，根据税法规定，从事农业生产经营的企业享有免税优惠，C的个别报表一直未确认递延所得税(已知C存在差异的有一项固定资产的会计折旧年限低于税法最低要求，有按账龄区间对应的一定比例计提坏账准备)。 请问（ 1 ）A公司和C公司在个别报表的处理是否符合所得税准则的规定？（ 2 ）购买日编制合并报表时，是否需要对无形资产增值部分确认递延所得税负债，并调整商誉或营业外收入？（ 3 ）后续无形资产摊销时，是否需要转回递延所得税负债，并冲减所得税费用？
（ 4 ）如果A和C之间存在未实现内部交易损益，是否需要确认递延所得税？ 请陈老师帮助解答一下，谢谢。

回答人：chenyiwei
1 、A和C个别报表层面的处理基本符合准则规定。 2 、如果C企业的整体适用税率为零，则虽然其可辨认净资产的公允价值和计税基础存在暂时性差异，但不确认递延所得税负债。 3 、与 2 对应，无后续影响。 4 、根据内部交易的买方的税务状况确定。但因为A预计未来无足够应纳税所得额，C的适用税率为零，故基本无递延所得税影响。